Cláudio Sebastião Borges dos Santos

Endereço Rua Dona Alzira, 25 Apto 312 Email : csbsantos2009@hotmail.com

Bairro: Sarandi Telefones : (51) 3276-0643

Porto Alegre (RS), Brasil (51) 9278-6610 CEP 91110-010 Nascimento : 19/outubro/1969

<u>1681563017@facebook.com</u>

https://br.linkedin.com/pub/claudio-santos/58/894/18

RESUMO DAS QUALIFICAÇÕES

23 anos de experiência no setor financeiro, atuando no atendimento operacional de médias e grandes empresas (Middle, e Corporate Banking);

Implementação, execução e acompanhamento de estratégias, com foco no cumprimento de metas, cobertura de mercado, colocação de produtos e fidelização de clientes;

Gestão de equipe operacional e do dia a dia da plataforma;

Acompanhamento e gestão do portfólio de clientes, produtos, receitas e PDD.

RESUMO PROFISSIONAL

Iniciei minha carreira profissional em 1990 junto ao Banco Bradesco S.A., atuando inicialmente em atendimento ao cliente em unidade varejo de Porto Alegre. A partir de 1998, passei a atuar como subgerente executivo junto ao Departamento de Recuperação de Crédito na Diretoria Regional de Porto Alegre. Já no ano de 2000, fui direcionado a área comercial do Departamento de Empréstimos e Financiamentos, com suporte nas linhas de crédito, visitas a clientes e agências do estado do Rio Grande do Sul, bem como ministrando cursos sobre operações de crédito aos colaboradores e apoio ao Departamento de Treinamento da organização. Em 2004 o Banco segmentou os clientes, onde fui transferido para unidade middle na condição de Gerente Assistente, com atendimento aos clientes na ocasião, com faturamento anual de até R\$ 180MM. Nos últimos 10 anos atuando neste segmento, cheguei ao cargo de Gerente de Relacionamento Operacional, função correspondente a chefe da unidade, tendo sob minha gestão, equipe inicial de 20 pessoas, dentre estes, 13 gerentes operacionais e onde posteriormente, este número foi elevado a 52 colaboradores.

EXPERIÊNCIA PROFISSIONAL

BANCO BRADESCO S/A. 11/1990 – 01/1998

Banco Bradesco S/A Ag. N.Sra.Navegantes - Porto Alegre - RS

- Cargo: Escriturário
- Atividades: Operações de Crédito (Financiamentos, Leasing, Descontos, Renegociação de Dívidas, etc.), Conta Corrente,
 Aplicações Financeiras, Cobrança, Cadastro e Atendimento em Geral.

01/1998 - 01/1999

Banco Bradesco S/A

Depto.de Recuperação de Créditos Porto Alegre

- Cargo: Chefe de Serviços
- Atividades: Negociação de dívidas vencidas, Formalização de processos para posterior ajuizamento de ações de cobrança, suporte a agências voltadas a recuperação de vencidos.

01/1999 - 02/2000

Banco Bradesco S/A Diretoria Regional Porto Alegre RS

- Cargo: Subgerente Executivo
- Atividades: atendimento administrativo.

02/2000 - 07/2004

Banco Bradesco S/A

Depto.de Empréstimos e Financiamentos Porto Alegre RS

- Cargo: Supervisor Regional
- Atividades: atendimento comercial a clientes pessoas físicas e jurídicas, potenciais tomadores de recursos nas mais variadas modalidades de operações de crédito, com área de atuação em todo o estado do RGS.
- Visitas com posterior parecer técnico das reais necessidades de recursos e capacidade financeira do cliente.
- Cursos e palestras voltadas voltas ao esclarecimento de dúvidas do quadro funcional nas modalidades de Empréstimos com consignação em Folha de Pagamento, Material de Construção e outros.
- Representante da Diretoria e DEF (Depto.Empréstimos e Financiamentos) nos encerramentos de cursos ministrados no Departamento de Treinamento quando constatada ausência do Diretor Regional por ocasião de visitas.

07/2004 - 09/2008

Banco Bradesco S/A

Ag. Empresas Porto Alegre - RS

- Cargo: Gerente Assistente
- Atividades: atendimento operacional a clientes Pessoa Jurídica no segmento Middle Market (R\$ 15 a 180 MM de faturamento/ano)
- Área de atuação: Grande Porto Alegre

09/2008 - 09/2009

Banco Bradesco S/A

Plataforma Operac.Corporate e Empresas PoA RS

- Cargo: Gerente Operacional
- Acompanhamento das atividades de Gestão dos demais Gerentes Operacionais e gestão de carteira de clientes Corporate.

Área de atuação: Estado do RGS

09/2009 - 08/2010

Plataforma Operac.Corporate e Empresas PoA RS

Banco Bradesco S/A

- Cargo: Gerente Líder
- Gestão de Equipe de 13 Gerentes Operacionais, demandando reuniões semanais, promoção de campanhas internas e motivacionais para o crescimento da automação.
- Gerênciamento de Equipe com vistas a promover a acessibilidade dos clientes, visitas comerciais/operacionais, relacionamento com Gerentes Comerciais Corporate e Segmento Empresas.
- Área de atuação: Estado do RGS

08/2010 - 07/2014

Banco Bradesco S/A

Ag. Empresas Porto Alegre - RS

- Cargo: Gerente Middle Office
- Gestão de Equipe de 13 Gerentes mais uma equipe de processamento operacional com 7 integrantes em reuniões diárias de acompanhamento das atividades e medidores de produtividade.
- Visitas a clientes na aproximação com nossa Organização e promoção de melhoria do relacionamento.
- Área de atuação: Estado do RGS
- ✓ Prêmios:
- ✓ Melhor Plataforma de Atendimento ao cliente em Fev/2012 2ª colocação;
- ✓ Automação clientes 2ª colocação Porto Alegre em Jan 2013;
- ✓ Automação clientes 1ª colocação Porto Alegre em out/2013.

04/2015

Delta Acrílicos Ind e Com Ltda

Cargo: Gerente financeiro

Contas a pagar e receber.

Relacionamento com bancos;

Relacionamento com clientes;

Relacionamento com fornecedores.

FORMAÇÃO ACADÊMICA

IERGS/UNIASSELVI

Curso de Pós-Graduação MBA em Produção, Qualidade e Logística, Conclusão em 11/2016.

INSTITUIÇÃO EDUCACIONAL SÃO JUDAS TADEU

Bacharelado em Administração de Empresas, janeiro de 1998.

OUTROS

Treinamento Bradesco: Matemática Financeira, Empréstimos e Financiamentos, Contabilidade Empresarial e Análise de Balanços, Controles Internos e Compliance, Mercado Financeiro e Investimentos, Prevenção à Lavagem de Dinheiro, entre outros.

- Certificação ANBIMA CPA 10;
- A Aventura da liderança Bradesco Out/2009 40 horas.
- Administração e Finanças FGV São Paulo 40 horas Set/2010.
- Rotinas Trabalhistas Preposto Bradesco 8horas Abril/2013.

REFERÊNCIAS PROFISSIONAIS

Luiz Roberto de Araújo – Bradesco Corretora – (51) 9595.6722; Gilney Sangoy Kolas – (51) 3386.7158 ou (51) 8236.2992; Fábio Azevedo – Yellow Brinquedos - (51) 9954.3818 ou (51) 3275.4000 Giuliano Koller – HSBC Bank – (51)3778.2241 ou (51) 9271.6177 ou (51) 8148.9395